【裁判字號】    98,簡上,1565
【裁判日期】    990312
【裁判案由】    竊盜
【裁判全文】
臺灣板橋地方法院刑事判決            98年度簡上字第1565號
公  訴  人  臺灣板橋地方法院檢察署檢察官
上  訴  人
即  被  告  甲○○
上列上訴人即被告因竊盜案件，不服本院中華民國98年11月17日
98年度簡字第8934號第一審判決（聲請簡易判決處刑案號：98年
度偵字第21949 號），提起上訴，本院管轄之第二審合議庭判決
如下：
    主    文
上訴駁回。
    事    實
一、甲○○與乙○○（綽號「小園」，聲請簡易判決處刑書略載
    為真實姓名年籍不詳綽號「阿園」之成年男子，業經本院以
    99年度簡字第1131號刑事簡易判決有期徒刑3 月在案）意圖
    為自己不法之所有，共同基於竊盜之犯意聯絡，於民國98年
    6 月28日凌晨2 時19分許，由甲○○騎乘車號AUW-240 號重
    型機車搭載乙○○至臺北縣蘆洲市○○街口，2 人再步行前
    往臺北縣蘆洲市○○街72巷13號前，由甲○○在旁把風，乙○○則以不詳之方式竊取丙○○停放於該處車號111-BBL 號
    重型機車之前避震器及煞車卡鉗（共計價值約新臺幣7,000
    元），得手後再由甲○○騎乘上開機車搭載乙○○逃離。嗣
    丙○○發現遭竊並報警處理，經警調閱現場監視器錄影畫面
    ，得悉甲○○所騎上揭機車之車牌號碼而循線查獲上情。
二、案經丙○○訴由臺北縣政府警察局蘆洲分局移送臺灣板橋地
    方法院檢察署檢察官偵查後聲請以簡易判決處刑。
    理    由
一、刑事訴訟法第159 條之5 明定：「被告以外之人於審判外之
    陳述，雖不符前4 條之規定，而經當事人於審判程序同意作
    為證據，法院審酌該言詞陳述或書面陳述作成時之情況，認
    為適當者，亦得為證據。」、「當事人、代理人或辯護人於
    法院調查證據時，知有第159 條第1 項不得為證據之情形，
    而未於言詞辯論終結前聲明異議者，視為有前項之同意。」
    其立法理由在於傳聞證據未經當事人之反對詰問予以核實，
    乃排斥其證據能力；惟當事人如放棄對原供述人之反對詰問
    權，於審判程序表示同意該等傳聞證據可作為證據，此時，
    法院除認該傳聞證據欠缺適當性外，自可承認其證據能力。
    又當事人、代理人或辯護人於調查證據時，知有刑事訴訟法
    第159 條第1 項不得為證據之情形，卻表示「對於證據調查
    無異議」、「沒有意見」等意思，而未於言詞辯論終結前聲
    明異議者，應視為已有將該等傳聞證據採為證據之同意（刑
    事訴訟法第159 條之5 立法理由參照）。經查，本案被告甲○○及檢察官於言詞辯論終結前，均未就判決所引用之被告
    以外之人於審判外之陳述主張有刑事訴訟法第159 條第1 項
    不得為證據之情形，本院復審酌各該證據作成時並無違法及
    證明力明顯過低之瑕疵等情況，認為適當，是本案經調查之
    證據均有證據能力，合先敘明。
二、訊據被告固坦承其有於98年6 月28日凌晨2 時19分許，騎乘
    車號AUW-240 號重型機車搭載乙○○至臺北縣蘆洲市○○街
    口，2 人再步行前往臺北縣蘆洲市○○街72巷13號前乙節不
    諱，惟矢口否認有何共同竊盜犯行，並辯稱：我完全不認識
    「小園」，我是於98年6 月27日晚上，在臺北縣蘆洲市○○
    街上與我朋友綽號「白毛」之人碰面聊天，翌日凌晨零時許
    ，與「白毛」到同縣三重市徐匯中學旁的85度C ，受「白毛
    」之託，才會載送「白毛」的朋友「小園」，當時因為白毛
    喝了酒，不方便載「小園」，所以才會請我載他的，然後我
    載「小園」到他要去的地點後，「小園」還請我陪他去找他
    朋友，然後到了他要上樓的公寓時，「小園」叫我在公寓樓
    下等他，隔沒有多久，「小園」就下來，我有詢問他說怎麼
    這麼快，「小園」說他朋友不在，後來我們就離開，又回去
    找「白毛」，而「白毛」還在原來的三重市徐匯中學旁的85
    度C ，然後在那裡聊天一下，過沒有多久各自回家時，「小
    園」又拜託我載他去找他朋友，又再到了同一個公寓，他同
    樣叫我在該公寓的樓下等他，然後隔約20至30分鐘左右，「
    小園」就下樓，當初叫我載他去找朋友，是要去找朋友拿東
    西，當時「小園」下樓時手上就有拿東西，因為我們都有在
    玩車，所以「小園」手上拿著的是機車零件「卡鉗」，然後
    約於98年6 月28日3 點半，我載「小園」到三重市三和夜市
    旁的85度C ，他下車後就跟我說沒事了，叫我先回去云云。
    經查：
(一)、被告於98年6 月28日凌晨2 時19分許，騎乘車號AUW-240 號
    重型機車搭載乙○○至臺北縣蘆洲市○○街口，渠等2 人再
    步行前往臺北縣蘆洲市○○街72巷13號前，回程時乙○○手
    上有拿著卡鉗等情，業據被告於警詢、偵查及本院審理時坦
    承屬實；又證人乙○○於本院審理時證稱：伊有搭被告之上
    揭機車至臺北縣蘆洲市○○街72巷13號前，目的就是去拔機
    車的卡鉗，被告則在巷子口等候等語無誤（見本院卷第87頁
    反面），此核與告訴人丙○○於警詢、偵訊及本院準備程序
    時指訴稱：伊於98年6 月28日凌晨將上揭機車停放在臺北縣
    蘆洲市○○街72巷13號的樓梯間，於當天下午發現該機車之
    避震器及煞車卡鉗被人竊取拔走，經警方調閱里長監視器有
    拍到歹徒2 人之作案過程及所騎乘之機車等情大致相符（見
    偵查卷第9 至10頁、第28頁，本院卷第60頁），並有監視器
    畫面翻拍照片8 張及現場蒐證照片4 張存卷可稽。
(二)、雖被告以前詞置辯，惟查，證人乙○○於本院審理時經與被
    告隔離訊問係證述稱：因為我當時有喝一點酒，不敢騎乘機
    車，原本我要請我朋友「白毛」載我，但他也有喝酒，所以
    才會請被告載我回家，被告載我的時候，我有跟他說我身上
    還有酒味，而且我原本以為我家人已經睡了，但他們有打電
    話給我，我知道他們還沒有睡，但我身上還有酒味，我不想
    讓家人知道，所以我就跟被告說我要晚點再回去，請他載我
    去繞一繞，我們是停在萊爾富前面，然後我進入超商買飲料
    ，而因為我身上有酒味，我就想說在附近走一走等酒味退一
    點再回去，被告就陪我走一小段路，走到偷車的現場，我跟
    被告說我要去裡面樓梯間上廁所，所以叫他等一下；又當天
    我有跟被告說要去找朋友，我說很久沒看到他了，所以要找
    他一下，跟他聊天一下，該朋友家就是在偷車現場斜對面一
    樓的朋友，該朋友家的門是關起來的，所以我沒有辦法去找
    他，若他在家的話，也已經睡了，因為他家燈已經關掉了，
    我是跟被告講說要去看我朋友在不在而已；我在拔機車卡鉗
    的時候，被告沒有看到，機車是停放在騎樓，他人在外面轉
    角處，剛好是死角，所以沒有看到，被告看我空手進去後拿
    著卡鉗出來時，沒有問我為何我會拿卡鉗，我也沒有跟他說
    ，我並沒有請他把風，只是請他等我一下；（據被告稱曾經
    到達被害人機車停放處，總共你去過兩次，是否如此？）應
    該沒有在同一地方，只是在那個案發地點附近；嗣因警察有
    調閱監視錄帶而於98年11月22日巡邏時認出我來，經我同意
    與警察回派出所看過監視器後，就坦承犯下這件竊盜案件等
    語（見本院審判筆錄第4 至10頁）；然而被告於本院審理時
    經與證人乙○○隔離後卻供稱：我載送證人乙○○途中，他
    沒有馬上回家是因為他說他要去找朋友，我沒有印象證人乙○○在載送途中有無接聽或打電話，而我第一次機車是停放
    在附近巷口，我與他一起走路過去找他朋友，當時證人乙○○有進入建築物裡面，他跟我說他朋友不在；第二次時我也
    有陪同他過去同一棟大樓的現場，因為乙○○說第一次去沒
    有找到人，看第二次去看是否會找到他朋友等語（見本院審
    判筆錄第12至13頁）。是以，被告就有關證人乙○○前後2
    次前往案發地點之目的、其有親見證人乙○○進入案發地點
    之建築物裡面、及證人乙○○在被載途中改變心意暫不回家
    之原因等情節之供述，明顯與證人乙○○之前揭證詞相歧異
    。且證人乙○○既稱其從案發現場處即已可觀察得悉其住在
    案發現場斜對面1 樓的友人已熄燈入睡，則其鮮有需再進入
    建築物內找人之理？基上可見被告前揭所辯，係臨訟避就卸
    責之詞，並不可採。
(三)、參以被告雖曾於警詢時供稱：伊並沒有「小圓」的聯絡電話
    云云（見偵查卷第5 頁）；復於本院準備程序時供稱：這件
    事情發生後，伊有詢問「白毛」有關小園的聯絡資料，但「
    白毛」說他之後也沒有與「小園」聯絡，後來伊是從綽號「
    鄧董」的朋友處得知「小園」有被警察抓到云云（見本院卷
    第59頁反面、第60頁）。惟嗣經本院依職權調閱被告於98年
    6 月29日警詢時所自承其使用之行動電話門號0000000000號
    （見偵查卷第4 頁）之雙向通聯紀錄後，發現該門號於98年
    6 月28日案發當日有與行動電話門號0000000000號多次通話
    之紀錄，再經查閱該0000000000號行動電話之申請人後，得
    悉該門號係由乙○○於96年8 月17日申請，並正常使用中乙
    節，此有台灣大哥大資料查詢1 紙在卷可憑（見本院卷第70
    頁），本院據此方得以傳喚證人乙○○出庭作證。而證人乙○○於99年2 月25日本院審理時卻係證稱：0000000000是我
    原先就已經辦了，案發當時是我女朋友在使用；我之前是用
    0000000000號電話，直到最近1 、2 個月前才改用00000000
    00號電話；而被告並不認識我女朋友云云（見本院卷第91頁
    反面）。惟細觀諸卷附行動電話門號0000000000號自98年6
    月28日起至同年8 月26日止之雙向通聯紀錄可知，該門號不
    僅於98年6 月28日凌晨1 時45分許即曾接獲0000000000號來
    電受話，並於當日14時33分許以後有多達12次之通話紀錄，
    且於同年7 、8 月間，兩門號間均有頻繁的通話紀錄，此有
    該門號雙向通聯紀錄存卷可考（見本院卷第21至23頁、第30
    至50頁），據上可知，被告與證人乙○○往來密切，被告於
    警詢及本院準備程序時即已明知證人乙○○之聯絡電話，卻
    故意隱瞞偽稱不知，益證被告之供詞並不實在，而證人乙○○證述其所申辦之行動電話門號0000000000號於案發時係由
    其女友使用乙節亦顯係子虛，並無可採。是以，被告與證人
    乙○○並非於案發不久始認識之人，被告卻故意隱諱證人乙○○之年籍資料及聯絡方式，益證其係心虛，實乃欲蓋彌彰
    之舉。
(四)、綜上所述，參互勾稽，足認被告有與證人乙○○謀議至案發
    地點行竊，而分工由被告負責在外把風，由證人乙○○負責
    著手行竊至明。本案事證已臻明確，被告犯行堪以認定，應
    依法論科。
三、核被告所為，係犯刑法第320 條第1 項之普通竊盜罪。被告
    與乙○○間就上開犯行，有犯意聯絡與行為分擔，為共同正
    犯。原審因依現存之證據，已足認定被告犯罪，經檢察官之
    聲請，不經通常審判程序，逕以簡易判決處刑，依刑法第28
    條、第320 條第1 項、第41條第1 項前段，刑法施行法第1
    條之1 之規定，審酌被告正值青年，不思以正途賺取所需，
    竟竊取他人財物，致告訴人受有財物損害，犯後否認犯行，
    復未與告訴人和解並賠償損害，暨衡其素行、犯罪目的、手
    段、分工、所竊財物價值等一切情狀，量處被告有期徒刑2
    月，並諭知易科罰金之折算標準，認事用法均無違誤，量刑
    亦屬妥適。被告上訴意旨仍執前詞否認犯行，為無理由，應
    予駁回。
據上論斷，應依刑事訴訟法第455 條之1 第1 項、第3 項、第36
8 條，判決如主文。
本案經檢察官朱俊銘到庭執行職務。
中    華    民    國    99    年    3     月    12    日
                  刑事第十四庭審判長法  官  林淑婷
                                    法  官  饒金鳳
                                    法  官  陳昭筠
以上正本證明與原本無異。
本判決不得上訴。
                                    書記官  莊川億
中    華    民    國    99    年    3     月    15    日
附錄本案論罪科刑法條全文：
中華民國刑法第320條第1項
（普通竊盜罪）
意圖為自己或第三人不法之所有，而竊取他人之動產者，為竊盜
罪，處5 年以下有期徒刑、拘役或5 百元以下罰金。

司法院資訊處製作；財團法人民間司法改革基金會備份。
